<?xml version="1.0" encoding="utf-8"?>
<word>
  <form>sedembilikesra</form>
  <resultSoFar>
	<morph wordType="180">
	  <shortName>se- (2PlSubj): se</shortName>
	  <inflMsa slot="0" slotAbbr="??" />
	</morph>
	<morph wordType="181">
	  <shortName>dem- (3PlObj): deN</shortName>
	  <inflMsa slot="0" slotAbbr="??" />
	</morph>
	<partial inflected="-" syncat="167" syncatAbbr="trans">
	  <full syncat="167" syncatAbbr="trans" requiresInfl="+" inflected="-">
		<stem syncat="167" syncatAbbr="trans" inflClass="177" inflClassAbbr="1" requiresInfl="+">
		  <morph wordType="root">
			<shortName>*bili (to.see): himbilira</shortName>
			<stemMsa cat="167" catAbbr="trans" inflClass="177" inflClassAbbr="1" requiresInfl="+" />
		  </morph>
		</stem>
	  </full>
	  <morph wordType="suffix">
		<shortName>-kes (???): kes</shortName>
		<unclassMsa fromCat="145" fromCatAbbr="v" />
	  </morph>
	</partial>
	<morph wordType="166">
	  <shortName>-ra (Pres): ra</shortName>
	  <inflClasses>
		<inflClass hvo="177" abbr="1" />
	  </inflClasses>
	  <inflMsa slot="0" slotAbbr="??" />
	</morph>
  </resultSoFar>
  <seq step="Try to build a Word analysis node on a Partial analysis node.">
	<morph wordType="180">
	  <shortName>se- (2PlSubj): se</shortName>
	  <inflMsa slot="0" slotAbbr="??" />
	</morph>
	<morph wordType="181">
	  <shortName>dem- (3PlObj): deN</shortName>
	  <inflMsa slot="0" slotAbbr="??" />
	</morph>
	<word syncat="167" syncatAbbr="trans">
	  <partial inflected="-" syncat="167" syncatAbbr="trans">
		<full syncat="167" syncatAbbr="trans" requiresInfl="+" inflected="-">
		  <stem syncat="167" syncatAbbr="trans" inflClass="177" inflClassAbbr="1" requiresInfl="+">
			<morph wordType="root">
			  <shortName>*bili (to.see): himbilira</shortName>
			  <stemMsa cat="167" catAbbr="trans" inflClass="177" inflClassAbbr="1" requiresInfl="+" />
			</morph>
		  </stem>
		</full>
		<morph wordType="suffix">
		  <shortName>-kes (???): kes</shortName>
		  <unclassMsa fromCat="145" fromCatAbbr="v" />
		</morph>
	  </partial>
	</word>
	<morph wordType="166">
	  <shortName>-ra (Pres): ra</shortName>
	  <inflClasses>
		<inflClass hvo="177" abbr="1" />
	  </inflClasses>
	  <inflMsa slot="0" slotAbbr="??" />
	</morph>
  </seq>
  <seq step="Try to apply inflectional template 'Possessed noun' on a Partial analysis node.  Apply it for category 'noun'. The result will be another Partial analysis node.">
	<morph wordType="180">
	  <shortName>se- (2PlSubj): se</shortName>
	  <inflMsa slot="0" slotAbbr="??" />
	</morph>
	<morph wordType="181">
	  <shortName>dem- (3PlObj): deN</shortName>
	  <inflMsa slot="0" slotAbbr="??" />
	</morph>
	<partial syncat="81" syncatAbbr="n" requiresInfl="-" inflected="+"><partial inflected="-" syncat="167" syncatAbbr="trans"><full syncat="167" syncatAbbr="trans" requiresInfl="+" inflected="-"><stem syncat="167" syncatAbbr="trans" inflClass="177" inflClassAbbr="1" requiresInfl="+"><morph wordType="root"><shortName>*bili (to.see): himbilira</shortName><stemMsa cat="167" catAbbr="trans" inflClass="177" inflClassAbbr="1" requiresInfl="+" /></morph></stem></full><morph wordType="suffix"><shortName>-kes (???): kes</shortName><unclassMsa fromCat="145" fromCatAbbr="v" /></morph></partial></partial>
	<morph wordType="166">
	  <shortName>-ra (Pres): ra</shortName>
	  <inflClasses>
		<inflClass hvo="177" abbr="1" />
	  </inflClasses>
	  <inflMsa slot="0" slotAbbr="??" />
	</morph>
  </seq>
  <seq step="Try to apply inflectional template 'Possessed noun' on a Partial analysis node.  Apply it for category 'common noun'. The result will be another Partial analysis node.">
	<morph wordType="180">
	  <shortName>se- (2PlSubj): se</shortName>
	  <inflMsa slot="0" slotAbbr="??" />
	</morph>
	<morph wordType="181">
	  <shortName>dem- (3PlObj): deN</shortName>
	  <inflMsa slot="0" slotAbbr="??" />
	</morph>
	<partial syncat="82" syncatAbbr="comm" requiresInfl="-" inflected="+"><partial inflected="-" syncat="167" syncatAbbr="trans"><full syncat="167" syncatAbbr="trans" requiresInfl="+" inflected="-"><stem syncat="167" syncatAbbr="trans" inflClass="177" inflClassAbbr="1" requiresInfl="+"><morph wordType="root"><shortName>*bili (to.see): himbilira</shortName><stemMsa cat="167" catAbbr="trans" inflClass="177" inflClassAbbr="1" requiresInfl="+" /></morph></stem></full><morph wordType="suffix"><shortName>-kes (???): kes</shortName><unclassMsa fromCat="145" fromCatAbbr="v" /></morph></partial></partial>
	<morph wordType="166">
	  <shortName>-ra (Pres): ra</shortName>
	  <inflClasses>
		<inflClass hvo="177" abbr="1" />
	  </inflClasses>
	  <inflMsa slot="0" slotAbbr="??" />
	</morph>
  </seq>
  <seq step="Try to apply inflectional template 'Possessed noun' on a Partial analysis node.  Apply it for category 'concrete noun'. The result will be another Partial analysis node.">
	<morph wordType="180">
	  <shortName>se- (2PlSubj): se</shortName>
	  <inflMsa slot="0" slotAbbr="??" />
	</morph>
	<morph wordType="181">
	  <shortName>dem- (3PlObj): deN</shortName>
	  <inflMsa slot="0" slotAbbr="??" />
	</morph>
	<partial syncat="85" syncatAbbr="conc" requiresInfl="-" inflected="+"><partial inflected="-" syncat="167" syncatAbbr="trans"><full syncat="167" syncatAbbr="trans" requiresInfl="+" inflected="-"><stem syncat="167" syncatAbbr="trans" inflClass="177" inflClassAbbr="1" requiresInfl="+"><morph wordType="root"><shortName>*bili (to.see): himbilira</shortName><stemMsa cat="167" catAbbr="trans" inflClass="177" inflClassAbbr="1" requiresInfl="+" /></morph></stem></full><morph wordType="suffix"><shortName>-kes (???): kes</shortName><unclassMsa fromCat="145" fromCatAbbr="v" /></morph></partial></partial>
	<morph wordType="166">
	  <shortName>-ra (Pres): ra</shortName>
	  <inflClasses>
		<inflClass hvo="177" abbr="1" />
	  </inflClasses>
	  <inflMsa slot="0" slotAbbr="??" />
	</morph>
  </seq>
  <seq step="Try to apply inflectional template 'Possessed noun' on a Partial analysis node.  Apply it for category 'nominal'. The result will be another Partial analysis node.">
	<morph wordType="180">
	  <shortName>se- (2PlSubj): se</shortName>
	  <inflMsa slot="0" slotAbbr="??" />
	</morph>
	<morph wordType="181">
	  <shortName>dem- (3PlObj): deN</shortName>
	  <inflMsa slot="0" slotAbbr="??" />
	</morph>
	<partial syncat="88" syncatAbbr="nom" requiresInfl="-" inflected="+"><partial inflected="-" syncat="167" syncatAbbr="trans"><full syncat="167" syncatAbbr="trans" requiresInfl="+" inflected="-"><stem syncat="167" syncatAbbr="trans" inflClass="177" inflClassAbbr="1" requiresInfl="+"><morph wordType="root"><shortName>*bili (to.see): himbilira</shortName><stemMsa cat="167" catAbbr="trans" inflClass="177" inflClassAbbr="1" requiresInfl="+" /></morph></stem></full><morph wordType="suffix"><shortName>-kes (???): kes</shortName><unclassMsa fromCat="145" fromCatAbbr="v" /></morph></partial></partial>
	<morph wordType="166">
	  <shortName>-ra (Pres): ra</shortName>
	  <inflClasses>
		<inflClass hvo="177" abbr="1" />
	  </inflClasses>
	  <inflMsa slot="0" slotAbbr="??" />
	</morph>
  </seq>
  <seq step="Try to apply inflectional template 'Possessed noun' on a Partial analysis node.  Apply it for category 'possessive noun'. The result will be another Partial analysis node.">
	<morph wordType="180">
	  <shortName>se- (2PlSubj): se</shortName>
	  <inflMsa slot="0" slotAbbr="??" />
	</morph>
	<morph wordType="181">
	  <shortName>dem- (3PlObj): deN</shortName>
	  <inflMsa slot="0" slotAbbr="??" />
	</morph>
	<partial syncat="91" syncatAbbr="poss" requiresInfl="-" inflected="+"><partial inflected="-" syncat="167" syncatAbbr="trans"><full syncat="167" syncatAbbr="trans" requiresInfl="+" inflected="-"><stem syncat="167" syncatAbbr="trans" inflClass="177" inflClassAbbr="1" requiresInfl="+"><morph wordType="root"><shortName>*bili (to.see): himbilira</shortName><stemMsa cat="167" catAbbr="trans" inflClass="177" inflClassAbbr="1" requiresInfl="+" /></morph></stem></full><morph wordType="suffix"><shortName>-kes (???): kes</shortName><unclassMsa fromCat="145" fromCatAbbr="v" /></morph></partial></partial>
	<morph wordType="166">
	  <shortName>-ra (Pres): ra</shortName>
	  <inflClasses>
		<inflClass hvo="177" abbr="1" />
	  </inflClasses>
	  <inflMsa slot="0" slotAbbr="??" />
	</morph>
  </seq>
  <seq step="Try to apply inflectional template 'Possessed noun' on a Partial analysis node.  Apply it for category 'proper noun'. The result will be another Partial analysis node.">
	<morph wordType="180">
	  <shortName>se- (2PlSubj): se</shortName>
	  <inflMsa slot="0" slotAbbr="??" />
	</morph>
	<morph wordType="181">
	  <shortName>dem- (3PlObj): deN</shortName>
	  <inflMsa slot="0" slotAbbr="??" />
	</morph>
	<partial syncat="94" syncatAbbr="prop" requiresInfl="-" inflected="+"><partial inflected="-" syncat="167" syncatAbbr="trans"><full syncat="167" syncatAbbr="trans" requiresInfl="+" inflected="-"><stem syncat="167" syncatAbbr="trans" inflClass="177" inflClassAbbr="1" requiresInfl="+"><morph wordType="root"><shortName>*bili (to.see): himbilira</shortName><stemMsa cat="167" catAbbr="trans" inflClass="177" inflClassAbbr="1" requiresInfl="+" /></morph></stem></full><morph wordType="suffix"><shortName>-kes (???): kes</shortName><unclassMsa fromCat="145" fromCatAbbr="v" /></morph></partial></partial>
	<morph wordType="166">
	  <shortName>-ra (Pres): ra</shortName>
	  <inflClasses>
		<inflClass hvo="177" abbr="1" />
	  </inflClasses>
	  <inflMsa slot="0" slotAbbr="??" />
	</morph>
  </seq>
  <seq step="Try to apply inflectional template 'Intransitive verb' on a Partial analysis node.  Apply it for category 'intransitive verb'. The result will be another Partial analysis node.">
	<morph wordType="180">
	  <shortName>se- (2PlSubj): se</shortName>
	  <inflMsa slot="0" slotAbbr="??" />
	</morph>
	<morph wordType="181">
	  <shortName>dem- (3PlObj): deN</shortName>
	  <inflMsa slot="0" slotAbbr="??" />
	</morph>
	<partial syncat="152" syncatAbbr="intrans" requiresInfl="-" inflected="+">
	  <partial inflected="-" syncat="167" syncatAbbr="trans">
		<full syncat="167" syncatAbbr="trans" requiresInfl="+" inflected="-">
		  <stem syncat="167" syncatAbbr="trans" inflClass="177" inflClassAbbr="1" requiresInfl="+">
			<morph wordType="root">
			  <shortName>*bili (to.see): himbilira</shortName>
			  <stemMsa cat="167" catAbbr="trans" inflClass="177" inflClassAbbr="1" requiresInfl="+" />
			</morph>
		  </stem>
		</full>
		<morph wordType="suffix">
		  <shortName>-kes (???): kes</shortName>
		  <unclassMsa fromCat="145" fromCatAbbr="v" />
		</morph>
	  </partial>
	  <failure>The inflectional template named 'Intransitive verb' for category 'intransitive verb' failed because the required suffix slot 'Tense' was not found.</failure>
	</partial>
	<morph wordType="166">
	  <shortName>-ra (Pres): ra</shortName>
	  <inflClasses>
		<inflClass hvo="177" abbr="1" />
	  </inflClasses>
	  <inflMsa slot="0" slotAbbr="??" />
	</morph>
  </seq>
  <seq step="Try to apply inflectional template 'Stative verb' on a Partial analysis node.  Apply it for category 'stative'. The result will be another Partial analysis node.">
	<morph wordType="180">
	  <shortName>se- (2PlSubj): se</shortName>
	  <inflMsa slot="0" slotAbbr="??" />
	</morph>
	<morph wordType="181">
	  <shortName>dem- (3PlObj): deN</shortName>
	  <inflMsa slot="0" slotAbbr="??" />
	</morph>
	<partial syncat="162" syncatAbbr="sta" requiresInfl="-" inflected="+">
	  <partial inflected="-" syncat="167" syncatAbbr="trans">
		<full syncat="167" syncatAbbr="trans" requiresInfl="+" inflected="-">
		  <stem syncat="167" syncatAbbr="trans" inflClass="177" inflClassAbbr="1" requiresInfl="+">
			<morph wordType="root">
			  <shortName>*bili (to.see): himbilira</shortName>
			  <stemMsa cat="167" catAbbr="trans" inflClass="177" inflClassAbbr="1" requiresInfl="+" />
			</morph>
		  </stem>
		</full>
		<morph wordType="suffix">
		  <shortName>-kes (???): kes</shortName>
		  <unclassMsa fromCat="145" fromCatAbbr="v" />
		</morph>
	  </partial>
	  <morph wordType="166">
		<shortName>-ra (Pres): ra</shortName>
		<inflClasses>
		  <inflClass hvo="177" abbr="1" />
		</inflClasses>
		<inflMsa slot="0" slotAbbr="??" />
	  </morph>
	</partial>
  </seq>
  <seq step="Try to apply inflectional template 'Transitive verb' on a Partial analysis node.  Apply it for category 'transitive verb'. The result will be another Partial analysis node.">
	<partial syncat="167" syncatAbbr="trans" requiresInfl="-" inflected="+">
	  <morph wordType="180">
		<shortName>se- (2PlSubj): se</shortName>
		<inflMsa slot="0" slotAbbr="??" />
	  </morph>
	  <morph wordType="181">
		<shortName>dem- (3PlObj): deN</shortName>
		<inflMsa slot="0" slotAbbr="??" />
	  </morph>
	  <partial inflected="-" syncat="167" syncatAbbr="trans">
		<full syncat="167" syncatAbbr="trans" requiresInfl="+" inflected="-">
		  <stem syncat="167" syncatAbbr="trans" inflClass="177" inflClassAbbr="1" requiresInfl="+">
			<morph wordType="root">
			  <shortName>*bili (to.see): himbilira</shortName>
			  <stemMsa cat="167" catAbbr="trans" inflClass="177" inflClassAbbr="1" requiresInfl="+" />
			</morph>
		  </stem>
		</full>
		<morph wordType="suffix">
		  <shortName>-kes (???): kes</shortName>
		  <unclassMsa fromCat="145" fromCatAbbr="v" />
		</morph>
	  </partial>
	  <failure>The inflectional template named 'Transitive verb' for category 'transitive verb' failed because the required suffix slot 'Tense' was not found.</failure>
	</partial>
	<morph wordType="166">
	  <shortName>-ra (Pres): ra</shortName>
	  <inflClasses>
		<inflClass hvo="177" abbr="1" />
	  </inflClasses>
	  <inflMsa slot="0" slotAbbr="??" />
	</morph>
  </seq>
  <seq step="Try to apply inflectional template 'Non-final Transitive' on a Partial analysis node.  Apply it for category 'transitive verb'. The result will be another Partial analysis node.">
	<morph wordType="180">
	  <shortName>se- (2PlSubj): se</shortName>
	  <inflMsa slot="0" slotAbbr="??" />
	</morph>
	<partial syncat="167" syncatAbbr="trans" requiresInfl="" inflected="-" blocksInflection="+">
	  <morph wordType="181">
		<shortName>dem- (3PlObj): deN</shortName>
		<inflMsa slot="0" slotAbbr="??" />
	  </morph>
	  <partial inflected="-" syncat="167" syncatAbbr="trans">
		<full syncat="167" syncatAbbr="trans" requiresInfl="+" inflected="-">
		  <stem syncat="167" syncatAbbr="trans" inflClass="177" inflClassAbbr="1" requiresInfl="+">
			<morph wordType="root">
			  <shortName>*bili (to.see): himbilira</shortName>
			  <stemMsa cat="167" catAbbr="trans" inflClass="177" inflClassAbbr="1" requiresInfl="+" />
			</morph>
		  </stem>
		</full>
		<morph wordType="suffix">
		  <shortName>-kes (???): kes</shortName>
		  <unclassMsa fromCat="145" fromCatAbbr="v" />
		</morph>
	  </partial></partial>
	<morph wordType="166">
	  <shortName>-ra (Pres): ra</shortName>
	  <inflClasses>
		<inflClass hvo="177" abbr="1" />
	  </inflClasses>
	  <inflMsa slot="0" slotAbbr="??" />
	</morph>
  </seq>
  <seq step="Try to apply inflectional template 'Bitransitive verb' on a Partial analysis node.  Apply it for category 'bitransitive verb'. The result will be another Partial analysis node.">
	<partial syncat="171" syncatAbbr="bitrans" requiresInfl="-" inflected="+">
	  <morph wordType="180">
		<shortName>se- (2PlSubj): se</shortName>
		<inflMsa slot="0" slotAbbr="??" />
	  </morph>
	  <morph wordType="181">
		<shortName>dem- (3PlObj): deN</shortName>
		<inflMsa slot="0" slotAbbr="??" />
	  </morph>
	  <partial inflected="-" syncat="167" syncatAbbr="trans">
		<full syncat="167" syncatAbbr="trans" requiresInfl="+" inflected="-">
		  <stem syncat="167" syncatAbbr="trans" inflClass="177" inflClassAbbr="1" requiresInfl="+">
			<morph wordType="root">
			  <shortName>*bili (to.see): himbilira</shortName>
			  <stemMsa cat="167" catAbbr="trans" inflClass="177" inflClassAbbr="1" requiresInfl="+" />
			</morph>
		  </stem>
		</full>
		<morph wordType="suffix">
		  <shortName>-kes (???): kes</shortName>
		  <unclassMsa fromCat="145" fromCatAbbr="v" />
		</morph>
	  </partial>
	  <failure>The inflectional template named 'Bitransitive verb' for category 'bitransitive verb' failed because the required suffix slot 'Tense' was not found.</failure>
	</partial>
	<morph wordType="166">
	  <shortName>-ra (Pres): ra</shortName>
	  <inflClasses>
		<inflClass hvo="177" abbr="1" />
	  </inflClasses>
	  <inflMsa slot="0" slotAbbr="??" />
	</morph>
  </seq>
</word>